臺灣桃園地方法院刑事判決
111年度審易字第1015號
公  訴  人  臺灣桃園地方檢察署檢察官 
被      告  楊世皇



上列被告因竊盜案件，經檢察官提起公訴（111年度偵字第15422
號），被告於本院準備程序進行中，就被訴事實為有罪之陳述，
經本院告知簡式審判意旨，並聽取當事之意見後，裁定由受命法
官獨任依簡式審判程序審理，判決如下：
    主  文
楊世皇犯攜帶兇器竊盜罪，處有期徒刑陸月，如易科罰金，以新
臺幣壹仟元折算壹日。未扣案之觸媒轉換器壹個沒收，於全部或
一部不能執行沒收或不宜執行沒收時，追徵其價額。
    事實及理由
一、本件犯罪事實及證據，除證據部分補充「被告楊世皇於本院
    準備程序及審理時之自白」外，餘均引用檢察官起訴書之記
    載（詳如附件）。　　
二、論罪科刑：
（一）按刑法上所謂兇器，其種類並無限制，凡客觀上對於人之
      生命、身體、安全構成威脅，具有危險性之兇器均屬之，
      且祇須行竊時攜帶此種具有危險性之兇器為已足，並不以
      攜帶之初有行兇之意圖為必要（最高法院79年臺上字第52
      53號判例參照）。本件被告行竊時所使用之鋸刀，足以割
      下觸媒轉換器，顯見質地堅硬，依社會一般觀念足以對人
      之生命、身體安全構成威脅，在客觀上顯然具有危險性，
      應屬兇器無訛。是核被告所為，係犯刑法第321條第1項第
      3款之攜帶兇器竊盜罪。
（二）爰審酌被告正值壯年，不思以正當手段獲取財物，竟圖不
      勞而竊取他人之財物，欠缺尊重他人財產權利之觀念，所
      為實不足取；惟念及被告犯後坦承犯行之態度，另參以被
      告所竊得財物之價值，並兼衡被告犯罪之動機、目的、情
      節、所生危害程度，另衡酌被告前於民國109年間，因施
      用毒品案件，經法院論罪科刑及執行完畢紀錄之素行，有
      臺灣高等法院被告前案紀錄表1份可參，復酌以被告於本
      院審理時自陳高職畢業之智識程度、入所前從事鐵工、日
      薪新臺幣（下同）2,200元（見本院卷第63頁）等一切情
      狀，量處如主文所示之刑，並諭知如易科罰金之折算標準
      。
三、沒收部分：
（一）被告持以行竊之鋸刀，雖係被告所有且係供被告為本案竊
      盜犯行所用之物，惟未經扣案，經被告於本院審理時自承
      行竊後業已丟棄（見本院卷第63頁），又屬一般日常生活
      常見之物，亦非屬違禁物，尚無予以沒收之必要，爰不予
      宣告沒收。
（二）按犯罪所得，屬於犯罪行為人者，沒收之；於全部或一部
       不能沒收或不宜執行沒收時，追徵其價額，刑法第38條
      之 1第1項前段、第3項分別定有明文。查被告犯本案之犯
      罪所得為觸媒轉換器1個，且未扣案，應依刑法第38條之1
      第1項前段、第3項，於其所犯之罪項下宣告沒收，於全部
      或一部不能沒收或不宜執行沒收時，追徵其價額。　
據上論斷，應依刑事訴訟法第273條之1第1項、第299條第1項前
段、第310條之2、第454 條（本案採判決精簡原則，僅引述程序
法條），判決如主文。
本案經檢察官楊挺宏提起公訴，檢察官周芝君到庭執行職務。
中　　華　　民　　國　　111 　年　　7 　　月　　5 　　日
                  刑事審查庭  法  官  劉美香
以上正本證明與原本無異。
如不服本判決應於收受判決後20日內向本院提出上訴書狀，並應
敘述具體理由。其未敘述上訴理由者，應於上訴期間屆滿後20日
內向本院補提理由書(均須按他造當事人之人數附繕本)「切勿逕
送上級法院」。 
　　　　　　　　　　　　　　　書記官　張怡婷
中　　華　　民　　國　　111 　年　　7 　　月　　6 　　日
所犯法條：
中華民國刑法第321條
犯前條第 1 項、第 2 項之罪而有下列情形之一者，處 6 月以
上 5 年以下有期徒刑，得併科 50 萬元以下罰金：
一、侵入住宅或有人居住之建築物、船艦或隱匿其內而犯之。
二、毀越門窗、牆垣或其他安全設備而犯之。
三、攜帶兇器而犯之。
四、結夥三人以上而犯之。
五、乘火災、水災或其他災害之際而犯之。
六、在車站、港埠、航空站或其他供水、陸、空公眾運輸之舟、
    車、航空機內而犯之。
前項之未遂犯罰之。
















附件：
臺灣桃園地方檢察署檢察官起訴書　
                                    111年度偵字第15422號
　　被　　　告　楊世皇　男　49歲（民國00年00月00日生）
　　　　　　　　　　　　住桃園市○○區○○路00巷0弄0○0
　　　　　　　　　　　　　號
　　　　　　　　　　　　（另案在法務部○○○○○○○○                          羈押中）
　　　　　　　　　　　　國民身分證統一編號：Z000000000號
上列被告因竊盜案件，已經偵查終結，認應提起公訴，茲將犯罪
事實及證據並所犯法條分敘如下：
　　　　犯罪事實
一、楊世皇前因施用毒品案件，經臺灣桃園地方法院以109年度
    審易字第1467號判決處有期徒刑4月確定，於民國110年9月1
    6日易科罰金執行完畢，詎其猶不知悔改，意圖為自己不法
    之所有，基於加重竊盜之犯意，於111年1月24日凌晨2時48
    分許，駕駛車牌號碼000-0000號自用小客車，前往桃園市○○
    區○○○路000號對面停車格，持客觀上可作為兇器之鋸刀，竊
    取趙得年所有之車牌號碼0000-00號自用小客車之觸媒轉換
    器1個（價值新臺幣8,000元），得手後即駕車離去。
二、案經桃園市政府警察局中壢分局報告偵辦。
　　　　證據並所犯法條
一、詢據被告楊世皇於警詢時固坦承上開犯行，然於偵查中改辯
    稱：我是用梅花板手把管子剝下來，我於警詢時說我用鋸刀
    割下觸媒轉換器，是因為嗑藥精神不佳云云。惟查，上揭犯
    罪事實，業據被害人趙得年於警詢中指述綦詳，並有現場及
    監視器畫面翻拍照片21張、監視器影像光碟1片存卷可參。
    又被告雖以前詞置辯，然觀諸卷附現場照片，被害人上開車
    輛底部觸媒轉換器安裝位置之管線斷口平整，顯見係遭鋒利
    之工具切斷，況縱認被告行竊時係使用梅花板手，此種工具
    仍屬具一定重量之金屬材質製成，既足以剝斷觸媒轉換器安
    裝處管線，如以之攻擊人體，當足以造成相當之傷害，可認
    無論被告行竊時係攜帶鋸刀或梅花板手，此等物品客觀上均
    可對人之生命、身體、安全構成威脅，具有危險性，而屬刑
    法第321條第1項第3款所稱之兇器，是被告犯嫌堪以認定。
二、核被告所為，係犯刑法第321條第1項第3款之攜帶兇器竊盜
    罪嫌。又查被告有犯罪事實欄所載之論罪科刑及執行情形，
    有本署刑案資料查註紀錄表1份附卷可憑，其於徒刑執行完
    畢5年內，故意再犯本件有期徒刑以上之罪，為累犯，請參
    照司法院大法官解釋釋字第775號解釋意旨，審酌依刑法第4
    7條第1項規定加重其刑。至被告所竊得之觸媒轉換器1個，
    雖未扣案，然屬其犯罪所得，倘於裁判前未能實際合法發還
    被害人或賠償被害人損失金額，請依刑法第38條之1第1項前
    段、第3項規定宣告沒收，並於全部或一部不能沒收或不宜
    執行沒收時，追徵其價額。
三、依刑事訴訟法第251條第1項提起公訴。
　  此　  致
臺灣桃園地方法院
中　　華　　民　　國　 111　　年　　4 　　月　　29　　日
                              檢  察  官      楊挺宏 
本件正本證明與原本無異
中　　華　　民　　國　 111　　年　　5 　　月　　5 　　日
                              書  記  官      吳鎮德
所犯法條：
中華民國刑法第321條
犯前條第 1 項、第 2 項之罪而有下列情形之一者，處 6 月以
上 5 年以下有期徒刑，得併科 50 萬元以下罰金：
一、侵入住宅或有人居住之建築物、船艦或隱匿其內而犯之。
二、毀越門窗、牆垣或其他安全設備而犯之。
三、攜帶兇器而犯之。
四、結夥三人以上而犯之。
五、乘火災、水災或其他災害之際而犯之。
六、在車站、港埠、航空站或其他供水、陸、空公眾運輸之舟、
    車、航空機內而犯之。
前項之未遂犯罰之。